智慧財產法院刑事判決
                                 100年度刑智上易字第89號
上　訴　人　曾秀梅　　　　
即　被　告　　　　　　　　號
上列上訴人因違反著作權法案件，不服臺灣苗栗地方法院一○○
年度智易字第八號，中華民國一○○年五月十八日第一審判決（
起訴案號：臺灣苗栗地方法院檢察署一○○年度偵字第一六三七
號、第二七八一號），提起上訴，本院判決如下：
    主  文
上訴駁回。
曾秀梅緩刑貳年。
    事  實
一、曾秀梅係苗栗縣苗栗市○○里○○街九號「紅屋視聽伴唱」
    之實際負責人，明知「今夜你會不會來」、「行船人的純情
    曲」等二首歌曲係財團法人臺灣音樂著作權協會享有公開演
    出專屬授權之音樂著作，未經該協會授權不得擅自公開演出
    上開歌曲，竟基於非法公開演出他人著作財產權之犯意，自
    不詳時間起，在紅屋視聽伴唱提供上開歌曲予不知情之不特
    定客人點唱，而違法公開演出前述音樂著作。嗣於民國九十
    九年十月二十六日，經財團法人臺灣音樂著作權協會派員前
    往搜證而發現。
二、案經臺灣音樂著作權協會告訴暨苗栗縣警察局苗栗分局報告
    臺灣苗栗地方法院檢察署檢察官偵查起訴。
    理  由
一、程序方面：
　(一)按本件上訴人即被告曾秀梅所犯係死刑、無期徒刑、最輕本
　  刑為三年以上有期徒刑以外之罪，其於原審準備程序就前揭
    被訴事實為有罪之陳述，經原審告知簡式審判程序之旨，並
    聽取其與公訴人之意見後，原審認無不得或不宜改依簡式審
    判程序進行之處，乃依刑事訴訟法第二百七十三條之一第一
    項、第二百八十四條之一，裁定本件由受命法官獨任進行簡
    式審判程序，核無不合，合先敘明。
  (二)次按上訴人即被告曾秀梅於偵查中向檢察官所為之供述，非
    出於強暴、脅迫、利誘、詐欺、疲勞訊問、違法羈押或其他
    不正方法取得，依刑事訴訟法第一百五十六條第一項、第一
    百五十八條之二之規定，自得採為證據。
二、實體方面：
　(一)上揭犯罪事實，業據上訴人即被告曾秀梅於警詢、偵查、原
　  審中坦承不諱，核與告訴代理人藍孟真律師之指訴、證人林
    秋萍、馬蕙蘭、徐宏昇之證述情節均相符，復有鑑定報告、
    經濟部智慧財產局商標資料檢索服務及現場查獲照片在卷可
    稽，足徵被告之自白與事實相符，其犯行應堪認定。惟上訴
    人即被告曾秀梅上訴意旨略以：伊有其他家公司之公播證，
    僅不知悉上開兩首歌曲屬於告訴人，且知悉後即申請上開兩
    首歌曲之公播證。惟告訴人之公播證期間追溯至九十九年十
    月十一日，足證被告當時係有公播權利。
  (二)經查，被告確為「紅屋視廳伴唱」之實際負責人，其在九十
    九年十月二十六日在其所經營之上開店內，確有應消費者之
    點唱而公開演出上開二首歌曲，此部分事實業經本院當庭勘
    驗蒐證錄影帶無訛。依上開蒐證錄影帶所示，攜帶攝影機之
    告訴人職員進入被告所經營之店內後，即不停與被告聊天，
    該蒐證人員本人並未唱歌，在聊天過程中，另有其他消費者
    進出，而錄影帶中顯示懸掛於店內之電視螢幕確有消費者點
    唱上開二首歌曲，至於該點唱之消費者究竟與職司錄影之告
    訴人員工間是否為同事，抑或另有其人，無從判斷（參本院
    一○○年九月二十七日準備程序筆錄，本院卷第四十七頁）
    。被告雖表示告訴人前來店內之員工有二人云云，惟從該蒐
    證錄影帶中並未顯示蒐證人員有二人以上，是以被告所辯，
    尚屬無據。此外，另有被告於偵查、審理中之陳述，告訴代
    理人徐瑞泯之警詢、偵訊筆錄，證人林智隆之偵訊筆錄，臺
    灣音樂著作權協會函，存證信函影本及現場勘驗照片、蒐證
    光碟等在卷可稽，事證已臻明確，被告犯行洵堪認定。
  (三)核被告所為，係犯著作權法第九十二條之侵害著作財產權罪
    。按刑事法若干犯罪行為態樣，本質上原具有反覆、延續實
    行之特徵，立法時既予特別歸類，定為犯罪構成要件之行為
    要素，則行為人基於概括之犯意，在密切接近之一定時、地
    持續實行之複數行為，倘依社會通念，於客觀上認為符合一
    個反覆、延續性之行為觀念者，於刑法評價上，即應僅成立
    一罪，俾免有重複評價、刑度超過罪責與不法內涵之疑慮，
    學理上所稱「集合犯」之職業性、營業性或收集性等具有重
    複特質之犯罪均屬之，例如經營、從事業務、收集、販賣、
    製造、散布等行為概念者（最高法院九十五年度臺上字第一
    ○七九號判決意旨參照）。本件被告擅自以公開演出之方法
    侵害他人著作財產權之行為，具有反覆、延續實行之特徵，
    從而在行為概念上，縱有多次反覆非法公開演出之舉措，仍
    應評價認係包括一罪之集合犯。
  (四)原審以被告犯行明確，適用著作權法第九十二條，並審酌被
    告之犯罪動機、目的、手段、所生危害，於犯罪後坦承犯行
    ，迄今尚未與告訴人達成和解賠償告訴人損失等一切情狀，
    量處拘役伍拾日，並諭知易科罰金的折算標準。經核原審認
    事用法，並無違誤，原判決關於科刑之部分，已依刑法第五
    十七條之規定，審酌被告之素行、動機、犯罪手段、犯罪後
    態度等一切情狀，而為量刑之準據，經核並無量刑輕重失衡
    等裁量權濫用之情形，量刑尚屬妥適。被告提起上訴，並無
    理由，應予駁回。末查，被告於五年內未曾因故意犯罪受有
    期徒刑以上刑之宣告，此有臺灣高等法院被告前案紀錄表在
    卷可憑。其於犯罪後已向告訴人購買公播證，此部分事實業
    據其提出公開演出授權證書影本在卷可參（參本院卷第五十
    頁），且除告訴人之外，被告亦早向案外人財團法人中華音
    樂著作權協會取得公開演出授權（參本院卷第二十三頁），
    足徵被告於犯罪後確有合法正當經營之意，本院審酌被告係
    因一時失慮致觸犯本案刑責，其經此論罪科刑之教訓，應知
    所警惕，信無再犯之虞，對其所宣告之刑以暫不執行為適當
    ，爰宣告緩刑二年，以勵自新，並惕來茲。
據上論斷，依刑事訴訟法第三百六十八條、刑法第七十四條第一
項第一款，判決如主文。
本案經檢察官洪光到庭執行職務。
中　　華　　民　　國　　100　 年　　11　　月　　30　　日
                    智慧財產法院第一庭
                          審判長法  官　李得灶
                                法  官　林欣蓉
                                法  官　汪漢卿
以上正本證明與原本無異。
不得上訴。
中　　華　　民　　國　　100 　年　　12　　月　　 5　　日
                                書記官  邱于婷